---
output: github_document
<<<<<<< HEAD
always_allow_html: yes
code_folding: hide
editor_options: 
  chunk_output_type: console
=======
>>>>>>> parent of 19118bc... improve README, include download_cgu_files() and include tidy method XML cleaning
---

```{r setup, include=FALSE}
knitr::opts_chunk$set(
  collapse = T,
  comment = "#>",
  message = F,
  warning = F,
  fig.align="center",
  echo = T
)
```

# Download dos dados do site Consulta E-sic/CGU

Repositório para atualização da base de dados da CGU.

* Download base de dados - [clique aqui](http://www.consultaesic.cgu.gov.br/busca/_layouts/15/DownloadPedidos/DownloadDados.aspx)
* Arquivos XML baixados [clique aqui](/data-raw)
* Código em `python` para tratamento das variáveis - [clique aqui](/code)
* Arquivos tratados prontos para analisar- [clique aqui](/data-tidy)

<<<<<<< HEAD
```{r paged.print=TRUE}
library(kableExtra)
library(tidyverse)
library(stringr)
library(here)

URL <- "http://www.consultaesic.cgu.gov.br/arquivosRelatorios/PedidosRespostas/Dicionario-Dados-Exportacao.txt"

dicionario <- RCurl::getURL(URL) %>% 
  str_split("\r\n") %>% 
  map(as_tibble) %>% 
  pluck(1) %>% 
  filter(!str_detect(value, "^----"), value != "") %>% 
  mutate(
    value = str_squish(value),
    Tabela = case_when(
      str_detect(value, "^--") ~ str_remove(value, "^-- CAMPOS:\\s"),
      TRUE ~ NA_character_
    ),
    Campos = case_when(
      str_detect(value, "^-\\s") ~ gsub("(^-\\s)(\\w+)(\\s-)(.+$)", "**`\\2`**", value),
      TRUE ~ NA_character_
    ),
    Formato = case_when(
      str_detect(value, "^-\\s") ~ value %>% 
        gsub("(^-\\s)(\\w+)(\\s-)(.+$)", "\\4", .) %>% 
        gsub("(^.+)(:.+$)", "\\1", .) %>% 
        str_squish(),
      TRUE ~ NA_character_
    ),
    `Descrição` = case_when(
      str_detect(value, "^-\\s") ~ value %>% 
        gsub("(^-\\s)(\\w+)(\\s-)(.+$)", "\\4", .) %>% 
        gsub("(^.+)(:.+$)", "\\2", .) %>%
        str_remove(":") %>% 
        str_squish(),
      TRUE ~ NA_character_
    ),
  ) %>% 
  fill(Tabela) %>% 
  na.omit() %>% 
  select(-value) 


tabela <- function(tb) {
  dicionario %>%
    filter(Tabela == tb) %>%
    select(-Tabela) %>%
    kbl() %>%
    kable_paper(
      bootstrap_options = c("striped", "hover", "condensed", "responsive")
    )
}
```

## Tabelas e descrição das colunas:

### Tabela: Pedidos

```{r paged.print=TRUE}
tabela("PEDIDOS")
```

### Tabela: Recursos

```{r paged.print=TRUE}
tabela("RECURSOS")
```

### Tabela: Solicitantes

```{r paged.print=TRUE}
tabela("SOLICITANTES")
```

## Última versão disponível

Últimas versões dos arquivos:

=======
```{r}
URL <- "http://www.consultaesic.cgu.gov.br/arquivosRelatorios/PedidosRespostas/Dicionario-Dados-Exportacao.txt"
txt <- capture.output(cat(RCurl::getURL(URL)))
stringr::str_replace_all(txt, '\r', '')
```

>>>>>>> parent of 19118bc... improve README, include download_cgu_files() and include tidy method XML cleaning
```{r}
#arquivos_xml %>% purrr::map(~unzip(.x, exdir = "./data-raw"))
here("data_raw") %>% 
  list.files(pattern = ".zip", full.names = T, include.dirs = T, recursive = T) %>% 
  file.info() %>% 
  tibble(Arquivo = str_remove(rownames(.), "^.+data_raw\\/\\d{4}\\/")) %>% 
  transmute(
    Arquivo, 
    `Tamanho (mb)` = round(size/(1024^2),1),
    `Data do download` = ctime
  ) %>% kbl()
```


```{r}
#readRDS(here("data_tidy/pedidos_cgu.rds")) %>% glimpse()
```
